# 被投资公司（参股或控股）资本公积转增股本，投资的公司需要账务处理吗？

提问人：wujunccpa 时间：2017-12-11 14:48:57
请问：A公司分别投资设立B公司和C公司，持股比例分别为40%和80%。B公司和C公司均用资本公积转增股本。A公司需要做账务处理吗？如果A公司增加长期股权投资科目，那么贷方增加啥呢？资本公积？这样增加的长期股权投资成本，在此后的股权转让中，税务局会认这个成本增加吗？ 谢谢

回答人：chenyiwei
不论对长期股权投资是采用成本法还是权益法核算，对被投资方以“所有者权益内部结转”方式增加实收资本的情况，都无需进行账务处理，帐外备查登记所持股份的增加即可。

提问人：浅水域 ju 时间：2019-06-11 09:16:04
投资方持股比例较小，目前是在金融资产核算的

回答人：chenyiwei
作为金融资产核算的，可以不调整，但要关注不按比例转增的背后原因，考虑其对会计处理还有哪些方面的影响。